Guilherme Alfredo Graebim

Telefone: (54) 992218911

E-mail: guigraebim3@gmail.com GitHub: github.com/Graebim Rua Liberato Salzano, n° 986 Não Me Toque / RS – 99470.000



RESUMO

Estudante de Ciência da Computação, com inglês avançado, tenho experiência na área de TI em suporte, desenvolvimento e banco de dados. Atualmente como desenvolvedor na Byxmori, tenho aplicado conhecimentos em Angular e SQL nos desafios propostos, bem como em projetos pessoais. Sigo ainda estudando front-end, back-end e banco de dados em paralelo.

TECNOLOGIAS

Angular | Java | SQL | NodeJS | React Native | Typescript | React | NestJS

EXPERIÊNCIA PROFISSIONAL

• 09/2021 – 01/2023 – Stara S/A – Indústria de Máquinas e Implementos Agrícolas

Cargo: Assistente de Suporte TI - Durante o meu período na empresa, realizei atividades voltadas para a parte de Suporte N1/N2, para a parte de desenvolvimento utilizando (C#, Java e Python) e atividades em banco de dados utilizando (SQL server).

• 06/2023 – 11/2023 – Compass UOL

Cargo: Bolsista - Concentrei-me em estudos aprofundados sobre AWS e React Native, aplicando meu conhecimento através de desafios individuais práticos. Trabalhei tanto na teoria quanto na execução para resolver problemas específicos, colaborando com a equipe quando necessário.

• 12/2023 – Atualmente – Byxmori

Cargo: Desenvolvedor - Concentro-me em atividades aprofundadas em Frontend, Backend e SQL, aplicando meu conhecimento no desenvolvimento da plataforma. Trabalho tanto na teoria quanto na execução para resolver problemas específicos, colaborando com a equipe quando necessário.

FORMAÇÃO

• Cursando Ciências da Computação (Noturno) – Atitus Educação.

PROJETOS

- Controle para vaga de estacionamento API Rest (Java)
- Game list (Java)
- Contador de pessoas (python)

CURSOS

Cursos realizados